臺灣臺南地方法院刑事判決　　　　　　　　　　　　九十三年度訴字第一三三號
　　公　訴　人　臺灣臺南地方法院檢察署檢察官
　　被　　　告　乙○○
　　選任辯護人　蘇新竹律師
　　　　　　　　張清富律師
右列被告因違反毒品危害防制條例案件，經檢察官提起公訴（九十三年度偵字第三四
二０號、第四七八五號），本院判決如左：
    主  文
乙○○連續販賣第三級毒品，處有期徒刑參年。扣案愷他命（Ｋｅｔａｍｉｎｅ）壹
包（含袋重肆拾參點伍捌陸公克）、愷他命壹瓶（含瓶重參拾點柒參伍公克）、鐵盤
壹個、小鐵夾壹支、研磨器壹具、吸食管貳支、分裝瓶參瓶、夾鏈袋貳包、手機壹具
及記事本壹本，均沒收。販毒所得新台幣貳萬伍仟貳佰元均沒收，如全部或一部不能
沒收時，以其財產抵償之。又持有第二級毒品，處有期徒刑捌月。扣案ＭＤＭＡ藥丸
陸拾捌點伍顆及ＭＤＭＡ粉末壹小包（毛重零點玖陸公克），均沒收銷燬之。應執行
有期徒刑參年陸月。扣案愷他命（Ｋｅｔａｍｉｎｅ）壹包（含袋重肆拾參點伍捌陸
公克）、愷他命壹瓶（含瓶重參拾點柒參伍公克）、鐵盤壹個、小鐵夾壹支、研磨器
壹具、吸食管貳支、分裝瓶參瓶、夾鏈袋貳包、手機壹具及記事本壹本，均沒收；販
毒所得新台幣貳萬伍仟貳佰元均沒收，如全部或一部不能沒收時，以其財產抵償之；
扣案ＭＤＭＡ藥丸陸拾捌點伍顆及ＭＤＭＡ粉末壹小包（毛重零點玖陸公克），均沒
收銷燬之；扣案含有Ｆｌｕｎｉｔｒａｚｅｐａｍ成分之藥丸伍拾捌顆及破碎錠壹塊
均沒收。
    事  實
一、乙○○明知愷他命（Ｋｅｔａｍｉｎｅ，又稱Ｋ他命）係毒品危害防制條例第二
    條第二項第三款所明定之第三級毒品，竟基於販賣第三級毒品愷他命以營利之概
    括犯意，自民國（下同）九十三年二月初起至同年三月廿五日止，以每公克新台
    幣（下同）七百元之價格向不詳姓名之人販入愷他命，再以每公克九百元之價格
    ，連續在臺南市○○路○段三六七號八樓「水濂洞ＰＵＢ」內，販賣第三級毒品
    愷他命予姓名不詳綽號「大頭」、「生仔」、「鈴姐」等人施用，乙○○每隔三
    天即前往該ＰＵＢ內進行毒品交易，每晚交易金額約六千元。
二、乙○○明知ＭＤＭＡ（俗稱搖頭丸）係毒品危害防制條例第二條第二項第二款所
    明定之第二級毒品，非經許可不得持有，竟於九十三年三月廿五日凌晨，在上址
    「水濂洞ＰＵＢ」內，向真實姓名年籍不詳綽號「明仔」之男子，以一萬七千多
    元之價格，購買第二級毒品ＭＤＭＡ八十幾顆，而非法持有第二級毒品ＭＤＭＡ
    。
三、經臺灣臺南地方法院檢察署檢察官指揮刑事警察局偵二隊、海巡署海洋巡防總局
    第四海巡隊、臺南市警察局刑警隊，於九十三年三月廿七日上午六時二十分許，
    持法院所核發之搜索票，在乙○○位於臺南市○○區○○路五八０巷四九號五樓
    之三住處搜索查獲，並扣得乙○○所有之愷他命一包（含袋重四十三點五八六公
    克）、愷他命一瓶（含瓶重三十點七三五公克）、ＭＤＭＡ共六十八點五顆、粉
    狀ＭＤＭＡ一小包（毛重零點九六公克）、含Ｆｌｕｎｉｔｒａｚｅｐａｍ成分
    之藥丸五十八顆及破碎錠一塊，供販賣愷他命所用之鐵盤一個、小鐵夾一支、研
    磨器一具、吸食管二支、分裝瓶三瓶、夾鏈袋二包、手機一具及記事本一本。
二、案經臺南市警察局報告臺灣臺南地方法院檢察署檢察官偵查起訴。
    理  由
一、訊據被告乙○○對於右揭事實均供承不諱，並有其所有門號000000000
    0號行動電話通訊監察譯文表一份及泛亞電信股份有限公司雙向通聯紀錄表一份
    在卷可稽，又有愷他命一包（含袋重四三點五八六公克）、愷他命一瓶（含瓶重
    三十點七三五公克）、ＭＤＭＡ共六十八點五顆、粉狀ＭＤＭＡ一小包（毛重零
    點九六公克）、含Ｆｌｕｎｉｔｒａｚｅｐａｍ成分之藥丸五十八顆及破碎錠一
    塊，鐵盤一個、小鐵夾一支、研磨器一具、吸食管二支、分裝瓶三瓶、夾鏈袋二
    包、手機一具及記事本一本扣案可資佐證。另扣案之藥丸及粉末經送行政院衛生
    署管制藥品管理局，以氣象層析質譜儀分析法檢驗結果，確係第三級毒品愷他命
    （Ｋｅｔａｍｉｎｅ）及第二級毒品ＭＤＭＡ無訛，有該局之鑑驗成績書一份附
    卷可稽。足認被告之自白與事實相符，應堪採信。本案事證明確，被告犯行足以
    認定。
二、查ＭＤＭＡ（俗稱搖頭丸）、愷他命（或稱Ｋ他命）分別為毒品危害防制條例所
    稱之第二級毒品及第三級毒品，同條例第二條第二項第二、三款分別規定甚明。
    本件被告乙○○基於營利目的而販入愷他命並販賣予綽號「大頭」、「生仔」及
    「鈴姐」等人，又持有第二級毒品ＭＤＭＡ藥丸，核被告乙○○所為，係犯毒品
    危害防制條例第四條第三項販賣第三級毒品罪及同條例第十一條第二項持有第二
    級毒品罪。被告於販賣前後持有第三級毒品愷他命之行為，已為其販賣之高度行
    為所吸收，不復另論。其所犯上開二罪間，犯意個別，罪名互殊，應予分論併罰
    。被告先後多次販賣愷他命犯行，時間緊接，犯罪構成要件相同，顯均係基於概
    括犯意反覆為之，應依連續犯之規定論以一罪並加重其刑。被告於偵查及本院審
    理中均自白犯罪，深感後悔，且被告販賣毒品之期間僅一月餘，販賣數量不多，
    對社會危害尚非至為重大，而毒品危害防制條例第四條第三項販賣第三級毒品罪
    之法定本刑為五年以上有期徒刑，情輕法重，堪認被告販賣第三級毒品之犯罪情
    狀尚可憫恕，爰依刑法第五十九條之規定，減輕其刑，而前揭刑有加重及減輕之
    情形，應先加後減之。爰審酌被告素行良好，於犯本案前並無不法前科，因貪圖
    不法利益而觸法，所為販毒行為戕害國民身體之健康及對社會治安之危害程度，
    及其販賣期間、次數、販毒所得金額，暨犯罪後深有悔意供出全部犯行，及持有
    第二級毒品之目的、危害等一切情狀，分別量處如主文所示之刑，並定其應執行
    之刑，以資懲儆。
三、扣案含有ＭＤＭＡ成分之藥丸共六十八顆及破碎錠一塊；含ＭＤＭＡ成分之碎片
    及粉末一袋則重零點九六公克（含袋重），其中碎片及粉末部分之包裝袋因沾有
    毒品而無法與毒品分離，此由行政院衛生署管制藥品管理局檢驗成績書載明含袋
    重，即可明瞭，故上開第二級毒品ＭＤＭＡ藥丸、碎片、粉末及包裝袋均應依毒
    品危害防制條例第十八條第一項前段宣告沒收銷燬之；又本件扣案愷他命粉末一
    袋（含袋重四十三點五八六公克）、愷他命粉末一瓶（含瓶重三十點七三五公克
    ），係屬第三級毒品，依毒品危害防制條例第十八條第一項中段規定，查獲第三
    級毒品，如無正當理由而擅自持有者，應予「沒入」銷燬之。法條用語，係使用
    「沒入」銷燬，自非屬刑事上「沒收」，應由行政機關以行政處分，予以「沒入
    」銷燬，故不得依毒品危害防制條例第十八條第一項前段規定宣告「沒收銷燬」
    之，然毒品危害防制條例雖無處罰單純持有第三級毒品之規定，惟依同條例之規
    定，凡製造、運輸、販賣、引誘他人吸用及轉讓第三級毒品者，均有處罰明文，
    足證第三級毒品，應屬違禁物無疑，而違禁物不問屬於犯人與否，沒收之，刑法
    第三十八條第一項第一款、第二項定有明文，故上開扣案愷他命應依刑法違禁物
    規定均沒收之；至於其餘扣案之鐵盤一個、小鐵夾一支、研磨器一具、吸食管二
    支、分裝瓶三瓶、夾鏈袋二包、手機一具及記事本一本，均係被告所有供犯本件
    販賣第三級毒品愷他命所用之物，業據被告供承在卷，應依毒品危害防制條例第
    十九條第一項宣告沒收。另扣案物品中有五十八顆藥丸及破碎錠一塊檢出含有Ｆ
    ｌｕｎｉｔｒａｚｅｐａｍ成分（詳行政院衛生署管制藥品管理局檢驗成績書編
    號五），屬毒品危害防制條例所列之第三級毒品，亦屬違禁物，應併予沒收，然
    因單純持有第三級毒品並無處罰規定，故無從將此部分沒收列於被告所犯二罪之
    主刑之後，因此另於定其應執行刑時，併列於沒收從刑後方，附此敘明。
四、至於被告販賣毒品所得部分，因被告並未將販賣之日期、次數及金額記載於記事
    本或帳冊上，僅憑其記憶供述販入第三級毒品愷他命之價格為一公克六百至七百
    元，賣出價格為一公克九百至一千元，每二、三天交易一次，每次交易金額約六
    、七千元不等，本案既無其他證據足以究明上開詳情，依「罪疑有利於被告」之
    法理，自應以對被告最有利之方式認定之，本院因認被告係以每公克七百元價格
    販入愷他命，再以每公克九百元價格售出，三天交易一次，每次交易金額六千元
    ，即被告每次約可賣出七公克（六千元除以每公克九百元，四捨五入後為七公克
    ），每公克獲取二百元價差，故每次販毒交易所得財物為一千四百元（七乘二百
    元），以被告自九十三年二月初至同年三月二十五日止為販毒期間，共計五十四
    日（二月份二十九日、三月份二十五日），除以三天交易一次，應交易十八次，
    再乘以每次交易得款一千四百元，則被告因販賣第三級毒品愷他命所得金額為二
    萬五千二百元，應依毒品危害防制條例第十九條第一項宣告沒收，如全部或一部
    不能沒收時，以其財產抵償之。
據上論斷，應依刑事訴訟法第二百九十九條第一項前段，毒品危害防制條例第四條第
三項、第十一條第二項、第十八條第一項前段、第十九條第一項，刑法第十一條前段
、第五十六條、第五十九條、第五十一條第五款、第三十八條第一項第一款，判決如
主文。
本案經檢察官甲○○到庭執行職務。
中      華      民      國      九十三      年      十二    月    十六  日
                                  臺灣臺南地方法院刑事第三庭
                                        審判長法  官  黃  光  進
                                              法  官  李  東  柏
                                              法  官  楊  佳  祥
右正本證明與原本無異。
如不服本判決，應於判決送達後十日內，向本院提出上訴狀。
                                              書記官  黃  子  起
中      華      民      國      九十三      年      十二    月   十六   日
附錄法條：
毒品危害防制條例第四條第二項、第三項：
製造、運輸、販賣第二級毒品者，處無期徒刑或七年以上有期徒刑，得併科新臺幣七
百萬元以下罰金。
製造、運輸、販賣第三級毒品者，處五年以上有期徒刑，得併科新臺幣五百萬元以下
罰金。
毒品危害防制條例第十一條第二項
持有第一級毒品者，處三年以下有期徒刑、拘役或新臺幣五萬元以下罰金。
持有第二級毒品者，處二年以下有期徒刑、拘役或新臺幣三萬元以下罰金。
持有專供製造或施用第一、二級毒品之器具者，處一年以下有期徒刑、拘役或新臺幣
一萬元以下罰金。
持有毒品達一定數量者，加重其刑至二分之一，其標準由行政院定之。
